臺灣新竹地方法院民事判決  
109年度訴字第558號
原      告  郭茗玉  
訴訟代理人  林士淳律師
被      告  世界之窗社區管理委員會

法定代理人  曾棟樑  
訴訟代理人  許美麗律師
            古旻書律師
上列當事人間損害賠償事件，本院於民國110年6月30日辯論終結
，判決如下：
    主      文
原告之訴及假執行之聲請均駁回。
訴訟費用由原告負擔。
    事實及理由
壹、程序方面：
一、按當事人喪失訴訟能力或法定代理人死亡或其代理權消滅者
    ，訴訟程序在有法定代理人或取得訴訟能力之本人承受其訴
    訟以前當然停止；第168條至第172條及前條所定之承受訴訟
    人，於得為承受時，應即為承受之聲明，民事訴訟法第170
    條、第175條第1項分別定有明文。查本件被告之法定代理人
    原為吳鵬飛，嗣於訴訟繫屬中變更為曾棟樑，並經新任法定
    代理人聲明承受訴訟（見本院訴字卷一第69頁），核與前揭
    規定相符，應予准許。
二、次按不變更訴訟標的，而補充或更正事實上或法律上之陳述
    者，非為訴之變更或追加，民事訴訟法第256條定有明文。
    本件原告起訴時原聲明係請求：被告應給付原告新臺幣（下
    同）2,959,256元，及自民國109年3月10日起、支付命令狀
    繕本送達之翌日起至清償日止，按年息百分之5計算之利息
    ；嗣於訴訟進行中，原告變更聲明為：被告應給付原告2,95
    9,256元，及自支付命令狀繕本送達之翌日起至清償日止，
    按年利率百分之5計算之利息（見本院訴字卷一第51頁），
    核與上開規定相符，自應予准許。
貳、實體方面：
一、原告主張：
(一)被告疏於管理世界之窗社區（以下簡稱社區）公共區域之花
    園，導致花園內走道土壤流失，石板間產生空隙而不平整，
    原告於107年3月12日騎乘小米平衡車行經社區走道土壤流失
    處時，因石板隆起不平，致失去平衡、重摔，並受有第4、5
    腰薦椎裂傷，原告接受民俗療法治療上開傷害，其所有之物
    品亦因本件事故而有毀損。107年9月間原告因疼痛達無法忍
    受之程度，前往東元醫院急診治療；嗣因傷勢始終無法痊癒
    ，乃於108年1月2日前往住家附近之凃富籌復健診所就診，
    進行超音波檢查時，方發現原告受有左肩肩部旋轉環帶不完
    全撕裂或破裂之傷勢；後前往國軍新竹地區醫院進行診療，
    經診斷為左肩肩胛下肌肌腱破裂、二頭肌肌腱脫位等傷勢，
    並接受該院手術治療與復健。本件事故發生後，被告於107
    年4月13日召開第一次管委會會議時，即於臨時動議中提出
    ，因塑木棧板修復及石材間隙之土壤流失（此即原告跌倒位
    置），容易造成住戶摔跤，應補土攤平等情，顯見本件事故
    之發生確實係因被告未盡社區公共區域設施保養維護之責所
    致。而被告過去之委員對於原告遭遇前揭事項均知之甚詳，
    於108年間曾填具南山產物保險股份有限公司（下稱南山保
    險公司）出險通知單，及新光產物保險股份有限公司（下稱
    新光保險公司）保險事故通知書，並向南山保險公司申請公
    共意外責任保險理賠。
(二)原告請求被告賠償之項目及金額如下：　　
　１醫療費149,379元：
　　原告因左肩肩胛下肌腱破裂、二頭肌肌腱脫位，於國軍新竹
    地區醫院手術、住院治療花費124,943元，於同醫院回診費
    用4,586元。且原告因本件傷勢，於108年1月2日至109年8月
    4日間，至凃富籌復健診所復健共23次，花費4,850元。又原
    告於108年5月28日至108年11月18日間，在張育賢物理治療
    所復健治療共30次，花費15,000元。原告共支出醫療費用14
    9,379元(124,943+ 4,586+ 4,850+ 15,000)。
　２交通費12,310元：
　　108年3月至108年5月21日期間，因術後沾黏嚴重無法騎車及
    開車，搭乘計程車與Uber交通費計5,145元；108年5月21日
    起開車前往國軍新竹地區醫院復建30次以上，至少50小時，
    交通費計6,000元；其他計程車收據1,165元，合計12,310元
    (5,145+ 6,000+ 1,165)。
　３不能工作損失1,728,000元：
　　原告每月薪資72,000元，因摔傷24個月無法工作，計有不能
    工作損失1,728,000元(72,000×24)。
　４財物損失及生活增加之費用38,213元：
　　原告因傷勢及受術後照顧之必要，購買醫療用具及輔具花費
    1,713元；因無法自行清潔頭髮，外出洗髮費用23,500元；
    原告騎乘之小米平衡車於於事故中軸心斷裂，損失13,000元
    ，原告財產上之損害共計38,213元(1,713+ 23,500+ 13,000
    )。原告原主張因本件傷勢無法使用健身房，受有已繳會員
    費30,912元損害部分，則捨棄不為請求。
　５精神慰撫金1,000,000元：
　　原告自因本件事故受傷起，生活大受影響，除因疼痛無法工
    作，生活起居之大小事情多受影響，且接受肩部手術後，術
    後之沾黏、復健，更使原告深受折磨，故請求精神慰撫金1,
    000,000元。
(三)爰依民法第184條第1項前段、第191條第1項前段、第193條
    第1項、第195條第1項、第196條之規定提起本件訴訟，並聲
    明：
　１被告應給付原告2,959,256元，及自支付命令狀繕本送達之翌
    日起至清償日止，按年利率百分之5計算之利息。
　２原告願供擔保請准宣告假執行。　
二、被告則以：
(一)原告雖主張其於107年3月12日在社區花園走道土壤流失處跌
    倒，但原告提出之社區現場主管工作日誌並無記載此事，原
    告應就此一事實存在負舉證責任。且倘若原告確實因跌倒受
    有傷害，何以事發當時未請救護車送醫治療，亦無當日或時
    間接近之就醫紀錄，顯見原告主張其受有嚴重傷害與事實不
    符。原告所提107年9月25日東元醫院就診資料、108年1月2
    日凃富籌復健診所診斷證明書、108年2月26日國軍新竹地區
    醫院就診資料，距離原告主張本件事故發生日分別長達半年
    、1年以上，顯然難認與原告主張跌倒之事有關。又原告主
    張發生跌倒之處係社區花園步道，本即屬供行人步行休憩之
    區域，非供任何其他車輛通行使用，且小米平衡車官方說明
    書已表明該平衡車屬運動娛樂工具非交通工具，若騎乘進入
    公共區域，將具有交通工具屬性，也存在所有交通工具可能
    存在之風險；詎料原告竟無視於小米平衡車本身之使用限制
    與警示，於僅供步行之處騎乘小米平衡車通行，顯然違反正
    常之使用方式，可見原告係因自招風險始發生跌倒事故，而
    非因被告有何管理疏失。至於被告107年4月13日管委會之會
    議記錄並未記載「不平」或「住戶跌倒」，決議亦註明「…
    方便住戶行走」等語，反足佐證原告所指之處確實僅供步行
    而非供平衡車通行，原告確實與有過失，其僅以一己臆測將
    被告職責所為維修行為曲解為證據，自無足採。
(二)原告向被告提出其所謂跌倒欲求償之主張後，被告雖已協助
    原告提出保險理賠申請，然非承認或不爭執原告主張跌倒之
    事及其請求賠償之內容；而保險申請理賠文件（即原證6、7
    ）上之字跡多為原告親書，非被告或相關人員書寫；且原告
    始終未能提出任何充分證據證實其主張，致使保險公司無從
    判斷原告請求是否有據，造成無法辦理理賠事宜。
(三)原告主張之各項損害賠償項目及金額均無理由：
　１醫療費部分：原告所提醫療費用單據，均無法證明與其主張
    之跌倒事故有關，原告請求醫療費，自無理由。又原告係於
    108年2月26日手術治療，距離事發已達近1年之久，亦難認
    其手術與其主張之事由有因果關係。且原告自承有接受所謂
    民俗療法，難認屬正當醫療途徑，是否因此造成傷勢惡化亦
    有疑慮，縱認被告有賠償之義務，依民法第217條第1項之規
    定，亦應免除或減輕賠償金額。
　２薪資損失部分：原告並未舉證證明其因本件事故致無法工作
    之情形，更未證明有何確實未工作而受損失之情形，自難憑
    採。
　３交通費、洗頭、醫療用具及輔具部分：均與原告主張之跌倒
    無關連，且原告主張之傷勢並不影響其正常活動，該等費用
    均無必要性。
　４財損部分（小米平衡車軸心斷裂、健身房、復健費用）：平
    衡車斷裂係因原告不當駕駛所致；健身房費用、復健費用亦
    未見與本件有何因果關係及必然性。
　５精神賠償部分：縱認被告有應負擔損害賠償之責任，考量原
    告自招風險違反步道用途騎乘平衡車，且事後被告亦已協助
    原告申請理賠事宜，足見本件事故發生之主因應可歸責原告
    ，原告請求之精神賠償明顯過高，應予減輕等語，資為抗辯
    。
(四)答辯聲明：
　１原告之訴駁回。
　２如受不利之判決，被告願供擔保請准宣告免為假執行。
三、兩造不爭執之事項：
(一)被告107年4月13日之第5屆第一次管理委員會會議中，臨時
    動議議題一為：「社區左側（靠近雍和總太）石板間縫隙是
    否補土攤平」。說明如下：「因塑木棧板修復以及石材間之
    土壤流失，目前間隙範圍容易造成摔跤，住戶建議先補土攤
    平」。決議為：「一、請物業經理購置適量土壤先鋪整走道
    之平坦方便住戶行走。二、提案區權會決議整治方式。」（
    見本院訴字卷一第86頁）
(二)原告於107年9月25日至東元醫院急診，依病歷記載，原告當
     日主訴為：過去3週下背痛（low back pain for three we
    eks），表現症狀為：病人抱怨過去3週下背痛延伸至右大腿
    ，吃止痛藥治療無效（the patient complaint low back p
    ain with radiation to right thigh for three weeks an
    d failed treatment with pain killer）。經診斷為腰椎
    第4.5椎間盤突出（見本院訴字卷一第257頁、本院支付命令
    卷第17頁）
(三)原告於108年1月2日至109年8月4日因肩部旋轉環帶不完全撕
    裂或破裂至凃富籌復健診所復健治療23次（見本院訴字卷一
    第91頁）。
(四)原告於108年1月29日至國軍新竹地區醫院門診就診，主訴於
    10個月前跌倒後左肩疼痛（left shoulder pain after fal
    ling down for 10 months）。經診斷為左肩肩胛下肌肌腱
    破裂、左肩二頭肌肌腱脫位。原告因上開傷害，於108年2月
    26日至108年3月2日於國軍新竹地區醫院住院，並接受肩關
    節鏡及肩胛下肌肌腱修補手術及自體血小板生長因子療法手
    術，醫囑術後休養1年，患肢禁止激烈運動（見本院訴字卷
    一167頁、支付命令卷第25頁）。
(五)國軍新竹地區醫院施○○醫師針對原告之傷勢出具書面記載：
    「病患郭茗玉女士於108年1/29、2/12於新竹國軍醫院骨科
    門診就診，經檢查後發現左肩肩胛下肌破裂及左肩二頭肌肌
    腱脫位之情形，並於108年2月27日接受左肩肩關節鏡手術，
    肩胛下肌肌腱修補等手術，至於傷勢之成因可能為之前因外
    力(車禍、意外跌倒或運動傷害…等情形)所導致，或傷勢部
    位本身反覆使用損傷但無症狀，但意外受一次外力造成嚴重
    損傷是有可能之情形。目前病患左肩活動功能正常，但仍有
    無力之情形，需長期復健治療」、「本文手稿內容為本人施
    ○○於病患門診就診時所寫之內容」（見本院訴字卷一第335
    頁，本院訴字卷二第33頁）。
(六)被告曾因原告主張之本件事故（於107年3月12日在世界之窗
    社區花園走道跌倒所受之傷害）填具南山保險公司出險通知
    單、新光保險公司保險事故通知書；經向南山保險公司申請
    理賠遭拒，未向新光保險公司申請理賠(見本院訴字卷一第1
    17頁至第119頁、第139至161頁、第325頁）。
(七)原告於105年8月17日與香港商世界健身事業有限公司竹北分
    公司(下稱世界健身公司)簽訂合約加入為會員，合約開始日
    為105年11月11日，每月月費1,088元，原告申請會員權暫停
    之期間如下：
　１106年11月1日至106年12月31日（106年11月9日收件）：因職
    務異動或遷居致難以行使會員權益。
　２107年3月15日至107年4月14日（107年3月30日收件）：其他
    不可抗力因素致無法使用健身設備。
　３108年2月12日至108年4月11日（108年2月19日收件）：醫療
    因素。
　４108年4月12日至108年10月11日（108年4月11日收件）：醫療
    因素。
　５108年10月12日至109年6月11日（109年6月29日收件）：醫療
    因素。
　６109年6月12日至109年8月11日（109年6月29日收件)：因職務
    異動或遷居致難以行使會員權益。　
四、爭點：
(一)原告主張其於107年3月12日騎乘小米平衡車在世界之窗社區
    花園走道因地面不平導致跌倒，因而造成左肩肩胛下肌肌腱
    破裂、左肩二頭肌肌腱脫位之傷害，是否可採？如為可採，
    被告抗辯原告就前開傷害之發生與有過失，有無理由？
(二)原告依民法第184條第1項前段、第191條第1項前段、第193
    條第1項、第195條第1項、第196條之規定，請求被告給付2,
    959,256元（各項請求金額如下），有無理由？
　１醫療費149,379元。
　２交通費12,310元。
　３不能工作損失1,728,000元。
　４財物損失及生活增加之費用38,213元(原請求69,125元，原告
    捨棄健身房費用30,912元)：醫療用具及輔具1,713元，外出
    洗髮增加費用23,500元，小米平衡車軸心斷裂之損失13,000
    元。
　５精神慰撫金1,000,000元。　
五、得心證之理由
(一)原告主張其於107年3月12日騎乘小米平衡車在世界之窗社區
    花園走道因地面不平導致跌倒，因而造成左肩肩胛下肌肌腱
    破裂、左肩二頭肌肌腱脫位之傷害，難認可採：
　１按因故意或過失，不法侵害他人之權利者，負損害賠償責任
    ；土地上之建築物或其他工作物所致他人權利之損害，由工
    作物之所有人負賠償責任。但其對於設置或保管並無欠缺，
    或損害非因設置或保管有欠缺，或於防止損害之發生，已盡
    相當之注意者，不在此限，民法第184條第1項前段、第191
    條第1項分別定有明文。次按不法侵害他人之身體或健康者
    ，對於被害人因此喪失或減少勞動能力或增加生活上之需要
    時，應負損害賠償責任；又不法侵害他人之身體、健康、名
    譽、自由、信用、隱私、貞操，或不法侵害其他人格法益而
    情節重大者，被害人雖非財產上之損害，亦得請求賠償相當
    之金額；不法毀損他人之物者，被害人得請求賠償其物因毀
    損所減少之價額，民法第193條第1項、第195條第1項前段、
    第196條亦有明定。再按當事人主張有利於己之事實者，就
    其事實有舉證之責任，民事訴訟法第277條前段定有明文。
    又民事訴訟如係由原告主張權利者，應先由原告負舉證之責
    ，若原告先不能舉證，以證實自己主張之事實為真實，則被
    告就其抗辯事實即令不能舉證，或其所舉證據尚有疵累，亦
    應駁回原告之請求，最高法院17年上字第917號判例意旨參
    照。
　２按民法第191條第1項之規範意旨在於：建築物或其他工作物
    之設置或保管有欠缺，即隱藏損害他人之危險，故所有人應
    善盡必要注意維護安全，以防範、排除危險，避免損害之發
    生，此為其應盡之社會安全義務。為使被害人獲得週密保護
    ，本條規範意旨先推定建築物或其他工作物所有人之設置或
    保管有欠缺，被害人僅需證明其權利受損害係因建築物或其
    他工作物所致，即得請求損害賠償；所有人則須證明其對於
    設置或保管並無欠缺，或損害非因設置或保管有欠缺，或於
    防止損害之發生已盡相當之注意，始得免責（最高法院108
    年度台上字第1645號判決意旨參照）。依上可知，民法第19
    1條第1項規定為保障受害人，固推定工作物所有人之設置或
    保管有欠缺，及推定受害人如因該工作物而受有損害，其損
    害係工作物之設置或保管欠缺所致，惟受害人仍應先舉證證
    明其損害係因該工作物所致，始得請求損害賠償。而受害人
    如依民法第184條第1項前段之規定向侵權行為人請求損害賠
    償，亦應就權利受侵害之事實，及權利侵害與侵權行為間之
    因果關係，負舉證責任。因此，原告依民法第191條第1項、
    第184條第1項前段之規定提起本件訴訟，主張其於107年3月
    12日在社區花園走道騎乘小米平衡車，因地面不平而跌倒，
    並因此造成左肩肩胛下肌肌腱破裂、二頭肌肌腱脫位之傷害
    等情，既為被告所否認，原告應就上開傷害之發生係因其於
    社區走道跌倒所導致乙節，負舉證責任。
　３經查，證人即107年3月12日社區櫃台值班警衛鍾榮賜證稱：1
    07年3月12日伊擔任晚班櫃台警衛勤務，沒有親眼看到原告
    跌倒；但伊負責分發住戶之包裹，當日有寄送予原告該戶之
    包裹，伊用對講機通知原告領取，原告下樓至櫃台之後稱她
    的手痛、腰痛沒有辦法搬，請伊用推車幫忙搬至2樓；原告
    當時稱在社區後花園路不平跌倒，當時伊知道後花園路不平
    ，所以原告跟伊說時大概知道，那個是在警衛室後面；原告
    當時走路不是很穩等語（見本院訴字卷一第271至272頁）。
    且被告107年4月13日之第5屆第一次管理委員會會議中，臨
    時動議議題一為：「社區左側（靠近雍和總太）石板間縫隙
    是否補土攤平」。說明如下：「因塑木棧板修復以及石材間
    之土壤流失，目前間隙範圍容易造成摔跤，住戶建議先補土
    攤平」。決議為：「一、請物業經理購置適量土壤先鋪整走
    道之平坦方便住戶行走。二、提案區權會決議整治方式。」
    。又被告曾因原告主張之本件事故（於107年3月12日在世界
    之窗社區花園走道跌倒所受之傷害）填具南山保險公司出險
    通知單、新光保險公司保險事故通知書；經向南山保險公司
    申請理賠等情，均為兩造所不爭執(見不爭執事項㈠、㈥)，堪
    認屬實。原告主張其於107年3月12日在社區花園走道騎乘小
    米平衡車跌倒乙節，固無監視錄影或證人目擊等直接證據可
    資證明，惟觀諸原告跌倒後於晚間領取包裹時即告知櫃台警
    衛人員鍾榮賜本件事故之經過，且被告於次月管理委員會決
    議依住戶建議鋪整走道，後甚就本件事故提出公共意外責任
    保險給付申請，足見被告當時亦不否認原告曾於前揭時地跌
    倒，是依上列間接事實，已足推認原告主張其於107年3月12
    日在社區花園走道騎乘小米平衡車跌倒等情屬實。
　４原告主張其因107年3月12日在社區花園走道跌倒重摔，受有
    第4、5腰薦椎裂傷、左肩肩胛下肌肌腱破裂、二頭肌肌腱脫
    位之傷害，並提出東元醫院、國軍新竹地區醫院診斷證明書
    為證(見本院支付命令卷第17、23、25頁)。惟查，依上開診
    斷證明書及國軍新竹地區醫院民眾診療服務處110年6月24日
    醫桃新民字第1100001249號函所示(見本院訴字卷二第81頁)
    ，原告於107年3月12日發生本件事故後，於107年9月25日始
    首次至東元醫院急診就醫，而至108年1月15日方至國軍新竹
    醫院骨科就診，原告對此亦不爭執（見本院訴字卷一第104
    頁），其雖主張曾於事故發生後前往傳統民俗療法處所治療
    云云，惟未舉證以實其說，難認屬實。從而，應認原告於10
    7年3月12日在社區花園走道跌倒後，並未立即送醫治療，亦
    查無107年9月之前有關之就醫紀錄。
　５再查，原告於107年9月25日至東元醫院急診，依病歷記載，
    原告當日主訴為：過去3週下背痛（low back pain for thr
    ee weeks），表現症狀為：病人抱怨過去3週下背痛延伸至
    右大腿，吃止痛藥治療無效（the patient complaint low 
    back pain with radiation to right thigh for three we
    eks and failed treatment with pain killer）。經診斷
    為腰椎第4.5椎間盤突出，此為兩造所不爭執(見不爭執事項
    ㈡)，堪認屬實。依上可知，原告之診斷為腰椎第4、5椎間盤
    突出，與其主張之第4、5腰薦椎裂傷尚有出入。且依原告於
    107年9月25日主訴過去3週下背痛等情可知，原告腰部之症
    狀應係自107年9月上旬開始發生，此距原告107年3月12日在
    社區花園走道跌倒已近6月，難認二者有所關聯。原告雖主
    張其在摔傷之後都有持續性疼痛，107年9月時疼痛加劇才至
    東元醫院看診，因而向醫師陳稱過去3週背部疼痛，不是指
    疼痛只有3週云云，惟查，症狀持續時間為醫師判斷傷害情
    形之重要依據，依常理而言，為求得最佳之治療效果，病患
    皆會據實告知，並無避重就輕僅針對部分病情陳述之必要，
    原告上開主張實與常理有違，不足採信。
　６原告復於108年1月29日至國軍新竹地區醫院門診就診，主訴
    於10個月前跌倒後左肩疼痛（left shoulder pain after f
    alling down for 10 months）。經診斷為左肩肩胛下肌肌
    腱破裂、左肩二頭肌肌腱脫位等情，亦為兩造所不爭執(見
    不爭執事項㈣)，查原告在108年1月29日主訴其於10個月前跌
    倒乙節，固與107年3月12日之事發時間大致相符。惟查，原
    告於107年9月25日至東元醫院就診時，並未提及左肩疼痛之
    症狀，僅稱下背痛延伸至右大腿，此與原告至國軍新竹地區
    醫院就診時稱左肩疼痛自跌倒起已持續10個月等情顯有不符
    （見本院訴字卷一第167頁），其該部分之陳述是否屬實，
    顯有疑義。原告對此主張曾與醫師說其無法翻身，以為是腰
    椎問題，當時並不知悉係肩胛下肌的問題云云。惟查，肩胛
    下肌係位於人體肩部與胸部之間，與下背、大腿顯然屬於不
    同之身體部位，而於原告提出之東元醫院診斷證明書、病歷
    中亦無原告陳稱肩部疼痛之記載，故原告上開主張亦難認可
    採。又國軍新竹地區醫院施○○醫師針對原告之傷勢雖出具書
    面記載：「病患郭茗玉女士於108年1/29、2/12於新竹國軍
    醫院骨科門診就診，經檢查後發現左肩肩胛下肌破裂及左肩
    二頭肌肌腱脫位之情形，並於108年2月27日接受左肩肩關節
    鏡手術，肩胛下肌肌腱修補等手術，至於傷勢之成因可能為
    之前因外力(車禍、意外跌倒或運動傷害…等情形)所導致，
    或傷勢部位本身反覆使用損傷但無症狀，但意外受一次外力
    造成嚴重損傷是有可能之情形。目前病患左肩活動功能正常
    ，但仍有無力之情形，需長期復健治療」、「本文手稿內容
    為本人施○○於病患門診就診時所寫之內容」(見不爭執事項㈤
    )。惟查，原告左肩肩胛下肌破裂及左肩二頭肌肌腱脫位之
    肇因，即前揭手稿內容中造成原告左肩肩胛下肌破裂及二頭
    肌肌腱脫位之「外力」究竟為何，依該手稿所載可能包含車
    禍、意外跌倒、運動傷害等情，亦無法依此遽認與107年3月
    12日在社區花園走道跌倒之事故有關。
　７復查，原告於105年8月17日與世界健身公司簽訂合約加入為
    會員，合約開始日為105年11月11日，每月月費1,088元，原
    告申請會員權暫停之期間如下：
　⑴106年11月1日至106年12月31日（106年11月9日收件）：因職
    務異動或遷居致難以行使會員權益。
　⑵107年3月15日至107年4月14日（107年3月30日收件）：其他
    不可抗力因素致無法使用健身設備。
　⑶108年2月12日至108年4月11日（108年2月19日收件）：醫療
    因素。
　⑷108年4月12日至108年10月11日（108年4月11日收件）：醫療
    因素。
　⑸108年10月12日至109年6月11日（109年6月29日收件）：醫療
    因素。
　⑹109年6月12日至109年8月11日（109年6月29日收件)：因職務
    異動或遷居致難以行使會員權益(見不爭執事項㈦)。　
　　依上可知，原告於106年11月9日即曾因職務異動或遷居事由
    ，於107年3月30日再因不可抗力事由，分別向世界健身公司
    申請暫停會員權，堪認原告充分知悉其如有正當理由，得依
    其與世界健身公司簽訂契約之約定申請暫停會員權。惟查，
    107年3月12日發生在社區花園走道跌倒之事故後，原告之會
    員權已於107年4月15日恢復，而原告直至108年2月19日始以
    醫療因素為由，向世界健身公司申請暫停會員權至108年4月
    11日，其後再3度延長暫停會員權之期間至109年8月11日。
    足見原告於107年4月15日時，自認已無須再延長暫停會員權
    之期間，而至108年2月間始因身體不適之醫療因素，再向世
    界健身公司申請暫停會員權。前揭時序實與原告於107年3月
    12日事故後未立即就醫，而於108年1月29日始經診斷為左肩
    肩胛下肌肌腱破裂、二頭肌肌腱脫位，嗣於108年2月27日接
    受左肩肩關節鏡手術，肩胛下肌肌腱修補等手術治療之情形
    相符。原告主張其自107年3月12日摔傷後持續疼痛，經復健
    治療皆無法找出疼痛原因云云，實與其就醫紀錄及履行健身
    中心契約之情形均有不符而難認屬實。
　８綜上所述，原告固於107年3月12日在在社區花園走道騎乘小
    米平衡車發生跌倒事故，惟依卷內證據，難以認定原告當下
    之傷勢，亦無證據可認原告於107年9月25日經診斷出腰椎第
    4、第5椎間盤突出，及於108年1月29日經診斷出左肩肩胛下
    肌肌腱破裂、二頭肌肌腱脫位等傷害，與前揭107年3月12日
    跌倒事故間存有相當因果關係。
(二)原告依民法第184條第1項前段、第191條第1項前段、第193
    條第1項、第195條第1項、第196條之規定，請求被告給付2,
    959,256元，為無理由：　　
　　原告主張其於107年3月12日在社區花園走道騎乘小米平衡車
    ，因地面不平而跌倒，並因此造成左肩肩胛下肌肌腱破裂、
    左肩二頭肌肌腱脫位之傷害等情，並無證據足資證明。從而
    ，本件既無法認定107年3月12日之事故與原告腰椎第4、第5
    椎間盤突出、左肩肩胛下肌肌腱破裂、左肩二頭肌肌腱脫位
    之間具相當因果關係，則原告依民法第184條第1項前段、第
    191條第1項前段、第193條第1項、第195條第1項、第196條
    之規定，請求被告賠償損害，於法即屬無據，不應准許。
六、綜上所述，原告依民法第184條第1項前段、第191條第1項段
    、第193條第1項、第195條第1項、第196條之規定，請求被
    告給付2,959,256元及自支付命令狀繕本送達之翌日起至清
    償日止，按年利率百分之5計算之利息，為無理由，應予駁
    回。原告之訴既經駁回，其假執行之聲請亦失所依據，應併
    予駁回。
七、本件事證已臻明確，兩造其餘攻擊防禦方法經審酌後，認於
    判決結果均不生影響，爰不一一論述。 
八、據上論結，本件原告之訴為無理由，依民事訴訟法第78條，
    判決如主文。　
中　　華　　民　　國　　110 　年　　7 　　月　　30　　日
　　              民事第一庭  審判長法  官  彭淑苑
　　　　　　　　　　　　　　　　　　法  官  周美玲
　　　　　　　　　　　　　　　　　　法  官  李宇璿
以上正本照原本作成。　　　　　　　　　　　　　　　　　　
如對本判決上訴，須於判決送達後20日內向本院提出上訴狀。
如委任律師提起上訴者，應一併繳納上訴審裁判費。  
中　　華　　民　　國　　110 　年　　8 　　月　　2 　　日
                                    書記官  王恬如